【裁判字號】    88,自,1002
【裁判日期】    891205
【裁判案由】    背信
【裁判全文】
臺灣臺北地方法院刑事判決                        八十八年度自字第一二號
    自  訴  人  星佑營造有限公司  設台北縣新店市○○路○段三０一號之四
    代  表  人  丙○○
    自訴代理人  孫冬生律師
    被      告  乙○○
右列被告因背信案件，經自訴人提起自訴，本院判決如左：
    主  文
乙○○無罪。
    理  由
一、自訴意旨略以：被告乙○○向自訴人星佑營造有限公司借牌，使用自訴人名義向
    陸軍步兵一七六旅承攬營區房舍工程，並僱用丁○○監工，被告命丁○○以自訴
    人名義向永力混凝土股份有限公司（下稱永力公司）購買混凝土三批，合計貨款
    新台幣（下同）八萬五千八百八十二元五角，詎被告竟未支付貨款，致使永力公
    司認係自訴人詐欺，向台灣基隆地方法院檢察署提出告訴，因認被告涉犯刑法第
    三百四十二條第一項之背信罪嫌。
二、按犯罪事實應依證據認定之，無證據不得推定其犯罪事實；另不能證明被告犯罪
    者，應諭知無罪之判決，刑事訴訟法第一百五十四條、第三百零一條第一項分別
    定有明文。而刑事訴訟法上所謂認定犯罪事實之證據，係指足以認定被告確有犯
    罪行為之積極證據而言，該項證據自須適合於被告犯罪事實之認定，始得採為斷
    罪資料。又告訴人之告訴（自訴人之自訴亦同），係以使被告受刑事訴追為目的
    ，是其陳述是否與事實相符，仍應調查其他證據以資審認，最高法院二十九年上
    字第三一０五號、五十二年台上字第一三○○號判例可資參照。
三、訊據被告固承認以自訴人名義承包上開工程等情不諱，然否認有何背信犯行，辯
    稱：其承包上開工程後，於八十七年八月十二日即將工程轉包予戊○○，嗣後並
    將此部分貨款八萬五千八百八十三元交付予戊○○，請戊○○支付此部分貨款，
    並無背信等語。經查：被告以自訴人名義承包上開工程後，復將工程轉包予戊○○施作，由丁○○連續於八十七年八月、九月間向永力公司訂購混凝土，永力公
    司遂依指示將混凝土送至上開工地，合計貨款為八萬五千八百八十二元五角，由
    戊○○簽收並使用於上開工地之事實，業據證人即永力公司人員甲○○及戊○○
    證述在卷（見本院八十九年十一月七日、十一月十三日訊問筆錄、十一月二十八
    日審判筆錄），並有工程承攬合約書、永力公司預拌混凝土交貨單附卷可稽。而
    混凝土雖由丁○○訂購，然貨款應由戊○○向被告請款後支付予永力公司，被告
    乃以鈺盛國際有限公司名義簽發面額八萬五千八百八十三元、票載發票日八十八
    年一月二十日之支票，交付予戊○○，請戊○○支付該筆混凝土貨款予永力公司
    ，惟戊○○並未將該支票作為付款方法交予永力公司，反交付予其他廠商，且被
    告於該支票退票後仍補給同支票面額之現金予戊○○，然戊○○仍未將貨款支付
    予永力公司等情，業據證人戊○○結證在卷（見本院八十九年十一月二十八日審
    判筆錄），復有付款簽收簿、該支票、退票理由單在卷足憑，則被告既依約定支
    付金錢予戊○○，請戊○○支付貨款予永力公司，然戊○○未依約定支付貨款予
    永力公司，即與被告無涉，無從以此遽認被告有何意圖為自己或第三人不法之利
    益，或損害本人之利益，而違背其任務之行為。此外復查無其他積極證據足資證
    明被告有自訴人所指背信犯行，不能證明其犯罪，則揆諸上開說明，自應為被告
    無罪之諭知。
據上論斷，應依刑事訴訟法第三百四十三條、第三百零一條第一項，判決如主文。
中    華    民    國      八十九      年      十二      月    五      日
                                  臺灣臺北地方法院刑事第五庭
                                      法  官  陳容正
右正本證明與原本無異。
如不服本判決，應於判決送達後十日內向本院提出上訴狀 (應附繕本) ，上訴於臺灣
高等法院。
                                       書記官  林妙穗
中      華      民      國      八十九      年    十二    月   六     日


司法院資訊處製作；財團法人民間司法改革基金會備份。
